臺灣新北地方法院刑事判決
110年度審訴字第1413號
公  訴  人  臺灣新北地方檢察署檢察官
被      告  張雅婷


上列被告因偽造文書案件，經檢察官提起公訴（110年度偵緝字
第1702號），被告於準備程序中就被訴事實為有罪之陳述，本院
裁定進行簡式審判程序，茲判決如下：
    主  文
張雅婷犯行使偽造私文書罪，處有期徒刑參月，如易科罰金，以
新臺幣壹仟元折算壹日，行動電話門號0000000000號之「台灣大
哥大第三代行動通信/行動寬頻業務申請書」、「台灣大哥大號
碼可攜服務申請書」、行動電話門號0000000000號之「亞太電信
Gt智慧生活」、「Gt智慧生活行動電話號碼可攜服務申請書」上
偽造「游民振」之署名共拾壹枚均沒收。
    事  實
一、張雅婷與游民振前係男女朋友，其於民國106年11月間藉幫
    游民振申辦貸款之機會，取得游民振之身分證與汽車駕照，
    詎張雅婷取得上開證件後，明知未得游民振之同意或授權，
    竟基於行使偽造私文書之犯意，分別於107年1月29日、同年
    月30日持上開證件至址設新北市○○區○○路0段00號之旺旺通
    訊行，向不知情之承辦人員表示欲辦理攜碼變更電信公司之
    申請，並分別在行動電話門號0000000000號之「台灣大哥大
    第三代行動通信/行動寬頻業務申請書」、「台灣大哥大號
    碼可攜服務申請書」、行動電話門號0000000000號之「亞太
    電信Gt智慧生活」、「Gt智慧生活行動電話號碼可攜服務申
    請書」等文件，偽造「游民振」之署名共11枚（起訴書誤載
    為9枚），以表彰游民振申辦上開門號之不實事項後，交付
    予旺旺通訊行承辦人員持以向台灣大哥大股份有限公司（下
    稱台灣大哥大公司）、亞太電信股份有限公司（下稱亞太公
    司）行使，足以生損害於游民振與旺旺通訊行、台灣大哥大
    公司、亞太公司對行動電話門號用戶管理之正確性。
二、案經游民振訴由新北市政府警察局三重分局報告臺灣新北地
    方檢察署檢察官偵查起訴。
    理  由
一、按除被告所犯為死刑、無期徒刑、最輕本刑為3 年以上有期
    徒刑之罪或高等法院管轄第一審案件者外，於第一次審判期
    日前之準備程序進行中，被告先就被訴事實為有罪之陳述時
    ，審判長得告知被告簡式審判程序之旨，並聽取當事人、代
    理人、辯護人及輔佐人之意見後，裁定進行簡式審判程序，
    刑事訴訟法第273 條之1 第1 項定有明文。本件被告所犯係
    死刑、無期徒刑、最輕本刑為3 年以上有期徒刑以外之罪，
    其於準備程序中就被訴事實為有罪之陳述，經本院告知簡式
    審判程序之旨，並聽取公訴人及被告之意見後，認宜進行簡
    式審判程序，爰依上開規定裁定行簡式審判程序。
二、上揭事實，業據被告於偵查、本院準備程序及審理時均坦承
    不諱，核與告訴人游民振於警詢及偵查中之指述情節相符，
    並有告訴人與被告之LINE、WeChat對話紀錄截圖、行動電話
    門號0000000000號之「台灣大哥大第三代行動通信/行動寬
    頻業務申請書」、「台灣大哥大號碼可攜服務申請書」、行
    動電話門號0000000000號之「亞太電信Gt智慧生活」、「Gt
    智慧生活行動電話號碼可攜服務申請書」、亞太公司函文、
    台灣大哥大公司函文可資佐證，被告犯行堪予認定。
三、核被告所為，係犯刑法第216 條、第210 條之行使偽造私文
    書罪。被告先後在上開文件上偽簽游民振署名，並交付予旺
    旺通訊行承辦人員持以向電信公司行使之數個偽造署押、偽
    造私文書及行使偽造私文書之行為，係基於同一冒名申辦行
    動電話門號可攜服務之目的，各行為之獨立性極為薄弱，依
    一般社會健全觀念，在時間差距上，難以強行分開，其數個
    偽造署押、偽造私文書、行使偽造私文書之行為，應分別視
    為數個舉動之接續施行，分別合為包括之一行為予以評價，
    均屬接續犯，而其接續偽造署押之行為，係其接續偽造私文
    書之階段行為，接續偽造私文書之低度行為復為其接續行使
    之高度行為所吸收，均不另論罪。爰審酌被告任意冒用他人
    之名義辦理行動電話門號可攜服務，所為實非可取，兼衡其
    素行、犯罪之動機、目的、手段，以及犯後態度等一切情狀
    ，量處如主文所示之刑，並諭知易科罰金之折算標準，以資
    懲儆。行動電話門號0000000000號之「台灣大哥大第三代行
    動通信/行動寬頻業務申請書」、「台灣大哥大號碼可攜服
    務申請書」、行動電話門號0000000000號之「亞太電信Gt智
    慧生活」、「Gt智慧生活行動電話號碼可攜服務申請書」上
    偽造「游民振」之署名共11枚，不問屬於犯人與否，應依刑
    法第219 條規定宣告沒收。另被告所偽造之上開文件已經持
    向電信公司行使而交付，並非被告所有之物，爰不予宣告沒
    收。
據上論斷，應依刑事訴訟法第273 條之1 第1 項、第299 條第1
項前段，刑法第210 條、第216 條、第41條第1 項前段、第219 
條，判決如主文。
本案經檢察官林承翰提起公訴，檢察官陳漢章到庭執行職務。
中　　華　　民　　國　　111 　年　　1 　　月　　27　　日
                  刑事第二十四庭  法  官  徐子涵
上列正本證明與原本無異。
如不服本判決，應於判決送達後20日內敘明上訴理由，向本院提
出上訴狀 (應附繕本) ，上訴於臺灣高等法院。其未敘述上訴理
由者，應於上訴期間屆滿後20日內向本院補提理由書「切勿逕送
上級法院」。
                                  書記官　游士霈　　　　
中　　華　　民　　國　　111 　年　　1 　　月　　27　　日
附錄本案論罪科刑法條全文：
中華民國刑法第210條
（偽造變造私文書罪）
偽造、變造私文書，足以生損害於公眾或他人者，處 5 年以下
有期徒刑。
中華民國刑法第216條
（行使偽造變造或登載不實之文書罪）
行使第 210 條至第 215 條之文書者，依偽造、變造文書或登載
不實事項或使登載不實事項之規定處斷。